---
output: github_document
---

<!-- README.md is generated from README.Rmd. Please edit that file -->

```{r, include = FALSE}
knitr::opts_chunk$set(
  collapse = TRUE,
  comment = "#>",
  fig.path = "man/figures/README-",
  out.width = "100%"
)

library(magrittr)
library(DT)
```

# marmitavegana

<!-- badges: start -->
<!-- badges: end -->

Este pacote disponibiliza o cardápio de comida vegana do restaurante virtual beleaf. 

## Installation

O pacote `marmitavegana` está em desenvolvimento. A versão em progresso pode ser instalada a partir no [GitHub](https://github.com/) como segue:

You can install the released version of marmitavegana from [CRAN](https://CRAN.R-project.org) with:

``` r
# install.packages("devtools")
devtools::install_github("s4muelsilv4/marmitavegana")
```
## Uso

O pacote `marmitavegana` pode ser carregado como qualquer outro pacote do R:

```{r}
library(marmitavegana)
library(magrittr)
library(DT)
```

Após o pacote ser carregado, a função `buscar_marmitas_veganas` pode ser utilizada para exibir as opções de pratos: 

```{r ex. buscar_marmitas_veganas}
buscar_marmitas_veganas() %>% 
  knitr::kable()
```

A escolha aleatória de uma refeição (`Prato`, `Sopa`, `Doce`) que tenha valor inferior a R$ 20,00 pode ser feita utilizando a função `sortear_marmita`, conforme mostrado a seguir:

```{r ex. sortear_marmita}
sortear_marmita(tipo = "Prato", preco_maximo = 20)
```
