---
title: "Exemplos de uso"
output: rmarkdown::html_vignette
vignette: >
  %\VignetteIndexEntry{Exemplos de uso}
  %\VignetteEngine{knitr::rmarkdown}
  %\VignetteEncoding{UTF-8}
---

```{r, include = FALSE}
knitr::opts_chunk$set(
  collapse = TRUE,
  comment = "#>"
)
```

A base de dados contendo o cardápio atualizado de todas opções de marmitas  disponíveis no restaurante virtual [beleaf](https://www.beleaf.com.br/cardapio-marmitas-veganas) pode ser acessado por meio da função `buscar_marmitas_veganas`. Para uma breve explanação do pacote `{marimitasvegas}`, será utilizado os pacotes: `{ggplot2}`, `{dplyr}`, `{magrittr}`, `{DT}` e `{plotly}`.

O código abaixo carrega esses pacotes. Caso não estejam instalados, é necessários instalá-los.

```{r setup,message=FALSE,warning=FALSE}
library(marmitavegana)
library(ggplot2)
library(dplyr)
library(magrittr, include.only = "%>%")
library(DT)
library(plotly)
```

Obter do cardápio de marmitas veganas atualizadas:

```{r}
marmitas <- buscar_marmitas_veganas()
```

A base `marmitas` pode ser combinada com a função `datatable` do pacote `{DT}` para produzir uma tabela formatada, contendo a opção para filtrar valores nas colunas.

```{r}
marmitas %>% 
  datatable(rownames = FALSE,
            filter = 'top', 
            options = list(pageLength = 4, autoWidth = TRUE)
  )
```

Abaixo segue código e gráfico mostrando como se distribui os preços dos pratos-refeições no cardápio (`marmitas`):

```{r}
marmitas %>% 
  ggplot() +
  geom_boxplot(aes(x=factor(tipo_refeicao,
                            levels = c("Prato","Sopa","Doce")),y=preco),
               fill="#5D8AA8") +
  labs(x="Prato/Refeição",y="Preço (R$)") +
  theme_bw() +
  theme(text=element_text(size=12))
```

O código abaixo tem como saída a seleção aleatória de um prato (Prato, Sopa ou Doce) que custo um valor menor ou igual a R$ 30,00.

```{r}
sortear_marmita(tipo = c("Sopa", "Prato", "Doce"), 
                preco_maximo = 30)
```

O código abaixo tem como saída a seleção aleatória de uma Sopa que custo um valor menor ou igual a R$ 27,00.

```{r}
sortear_marmita(tipo = "Sopa", 
                preco_maximo = 27)
```

O código abaixo tem como saída a seleção aleatória de um Doce que custo um valor menor ou igual a R$ 13,00.

```{r}
sortear_marmita(tipo = "Doce", 
                preco_maximo = 13)
```

